最高法院刑事判決            一○○年度台上字第六七二六號
上  訴  人  黃○○
上列上訴人因妨害性自主案件，不服台灣高等法院台中分院中華
民國一○○年九月二十二日第二審判決（一○○年度侵上訴字第
一五一二號，起訴案號：台灣台中地方法院檢察署九十九年度偵
字第二六三○七號），提起上訴，本院判決如下：
    主  文
上訴駁回。
    理  由
按刑事訴訟法第三百七十七條規定，上訴於第三審法院，非以判
決違背法令為理由，不得為之。是提起第三審上訴，應以原判決
違背法令為理由，係屬法定要件。如果上訴理由書狀並未依據卷
內訴訟資料，具體指摘原判決不適用何種法則或如何適用不當，
或所指摘原判決違法情事，顯與法律規定得為第三審上訴理由之
違法情形，不相適合時，均應認其上訴為違背法律上之程式，予
以駁回。本件原判決維持第一審論處上訴人黃○○犯強制性交罪

累犯罪刑之判決，駁回其在第二審之上訴。已詳敘認定犯罪事實
之依據及憑以認定之理由。從形式上觀察，原判決並無任何違背
法令之處。而證據之取捨及事實之認定，為事實審法院之職權，
茍其判斷無違經驗法則或論理法則，即不能任意指為違法。原判
決依憑告訴人甲女（姓名詳卷）、證人吳○○、張○○、陳○○
分別於偵查、第一審時之證言，上訴人於警詢時，坦承將甲女載
往山區，在途中停下機車後，以手撫摸甲女胸部，並以手指插入
甲女之陰道，因性器未勃起未插入甲女陰道等情，卷附行政院衛
生署台中醫院受理疑似性侵害事件驗傷診斷書、行動電話雙向通
聯紀錄、照片等證據資料，參酌卷內其他證據調查之結果，綜合
研判，以甲女於案發後，未立即求救或報警，並非因其曾同意上
訴人為性交行為，而係另有其他因素所致；甲女脖子下方傷痕，
應係案發時，於混亂中因掙扎而造成。至於上訴人辯解甲女有同
意；甲女身上、手、腳未受傷，其所述不實云云，係不可採，因
認上訴人確有原判決事實欄所載強制性交之犯行，已詳敘其取捨
證據及認定事實之心證理由，所為論斷無違經驗法則及論理法則
，亦無所指僅憑甲女指訴認定犯行、判決理由不備、矛盾或證據
未予調查之違法情形存在。至於張○○在偵查中之證詞固有：「
甲女哭著告訴伊差點遭網友（指上訴人）性侵」，然其亦同時稱
：「該網友對她毛手毛腳，用手指頭插進甲女陰道」等語，則原
判決依憑其證詞，認定上訴人之強制性交犯行，於法並無不合。
而當事人聲請調查之證據，事實審認其無調查之必要，得依刑事
訴訟法第一百六十三條之二第一項規定，以裁定駁回之，或於判
決理由予以說明。原判決業已敘明：上訴人雖聲請傳訊甲女，惟
本案事實已臻明確，且甲女已於第一審時經詳細之交互詰問，無
再傳訊必要等由明確，尚無不合。上訴意旨置原判決之論敘於不
顧，徒為事實上之爭辯，並對原審採證認事及其他自由裁量職權
行使暨於判決無影響事項，任意指摘，難謂已符合首揭法定上訴
要件。其上訴違背法律上之程式，應予駁回。
據上論結，應依刑事訴訟法第三百九十五條前段，判決如主文。
中    華    民    國  一○○  年   十二   月    一    日
                      最高法院刑事第十庭
                          審判長法官  陳  世  淙  
                                法官  陳  東  誥  
                                法官  何  菁  莪  
                                法官  施  俊  堯  
                                法官  洪  曉  能  
本件正本證明與原本無異
                                      書  記  官  
中    華    民    國  一○○  年   十二   月    五    日
                                                       s